【裁判字號】    88,簡上,75
【裁判日期】    890510
【裁判案由】    給付會款
【裁判全文】
台灣彰化地方法院民事判決                        八十八年度簡上字第七十五號
    上  訴  人  甲○○
    訴訟代理人  乙○○
    被上訴人    丙○○即成利.
    訴訟代理人  丁○○
右當事人間請求給付會款事件，上訴人對於中華民國八十八年五月二十六日本院第一
審判決（八十八年度彰簡字第二五五號）提起上訴，本院判決如左：
    主      文
上訴駁回。
第二審訴訟費用由上訴人負擔。
    事      實
甲、上訴人方面：
一、聲明：(一)原判決廢棄。(二)被上訴人在第一審之訴及假執行之聲請均駁回。(三)第一
    、二審訴訟費用由被上訴人負擔。
二、陳述：除與第一審判決記載相同者，茲予引用外，並補述略稱：被上訴人並未參
    加上訴人所招之互助會，兩造素未謀面，未招攬被上訴人參加伊之互助會，更未
    繳納任何會款予上訴人，其並非會員甚明，雖系爭互助會會單上載被上訴人名義
    ，惟係訴外人施麗觀要求填載，以往參加互助會取得之互助金均由施麗觀收取，
    會款亦由施麗觀繳納，其更未表明代理被上訴人成利電機參加互助會，原審未傳
    證人說明，率以互助會單有被上訴人名義，即認定其為互助會會員，自有不當，
    被上訴人之請求並無理由。
三、補充証據：聲請訊問證人施麗觀。
乙、被上訴人方面：
一、聲明：(一)上訴駁回。(二)第二審訴訟費用由上訴人負擔。
二、陳述：除與第一審判決記載相同者，茲予引用外，並補述略稱：上訴人招攬系爭
    互助會，伊曾多次至上訴人家中標會，每次均由證人林侯珠主持，停標時亦曾與
    之協調，上訴人竟稱不認識伊，把問題推給訴外人施麗觀，伊曾寄存證信函，並
    申請鄉公所調解及向法院聲請支付命令，上訴人均置之不理，雖上訴人稱其被人
    倒會，然與被上訴人無關，上訴人仍應負責，且被上訴人如未參加互助會，為何
    有合會會單。
三、補充証據：存證信函、互助會單、調解不成立證明書、支付命令等為證，聲請訊
    問證人林侯珠、黃燕華、黃正松。
    理      由
一、被上訴人起訴主張：上訴人於民國（下同）八十五年六月十五日自任會首，招集
    每會新台幣（下同）五萬元之互助會，連會首共二十六會，伊每月均按時繳納會
    款，詎上訴人於八十六年八月十五日宣告停標，伊已繳納十四次會款，上訴人應
    給付伊七十萬元，屢經催討均未獲置理，為此提起本件訴訟等語；上訴人則以：
    被上訴人並未參加上訴人所招之互助會，兩造素未謀面，未招攬被上訴人參加伊
    之互助會，更未繳納任何會款予上訴人，其並非會員甚明，雖系爭互助會會單上
    載被上訴人名義，惟係訴外人施麗觀要求填載，以往參加互助會取得之互助金均
    由施麗觀收取，會款亦由施麗觀繳納，其更未表明代理被上訴人成利電機參加互
    助會，原審未傳證人說明，率以互助會單有被上訴人名義，即認定其為互助會會
    員，自有不當，被上訴人之請求並無理由云云置辯。
二、被上訴人主張上訴人於八十五年六月十五日自任會首，招集每會五萬元之互助會
    ，連會首共二十六會，然於八十六年八月十五日宣告停標之事實，業據兩造陳明
    ，並據其等提出互助會單為證，應為真實，惟上訴人辯稱被上訴人並未參加上訴
    人所招之互助會，兩造素未謀面，未招攬被上訴人參加伊之互助會，更未繳納任
    何會款予上訴人，其並非會員甚明，雖系爭互助會會單上載被上訴人名義，惟係
    訴外人施麗觀要求填載，以往參加互助會取得之互助金均由施麗觀收取，會款亦
    由施麗觀繳納，其更未表明代理被上訴人成利電機參加互助會云云。
三、經查，系爭互助會會單上載有被上訴人名義一會，而該會尚為活會等情，並據提
    出互助會單為證，為兩造所不爭執，雖上訴人稱該會係訴外人施麗觀所參加，僅
    借用被上訴人之名義云云，惟經本院訊問證人施麗觀，其證稱：係被上訴人自己
`    跟了一會，會款係伊至被上訴人處拿交給上訴人的，．．．當初伊有告知上訴人
    是被上訴人自己參加的，上訴人也知道，也有同意讓其參加等詞，核與被上訴人
    之主張相符，上訴人空言辯稱係證人借被上訴人名義跟會云云，並未提出證明以
    實其說，自不足採信，故原審判命上訴人應給付被上訴人會款七十萬元及其法定
    遲延利息，並依職權宣告假執行，洵無不合，上訴人請求廢棄原審判決，非有理
    由，應予駁回。
四、本件事證已臻明確，兩造其餘攻擊防禦方法，於判決結果無影響，爰不一一論列
    ，附此敘明。
結論：本件上訴為無理由，並依民事訴訟法第四百四十九條第一項前段、第四百六十
三條、第七十八條，判決如主文。
中      華      民      國    八十九    年      五      月      十      日
                                  台灣彰化地方法院民事第二庭
~B審判長法官  羅培昌
~B法      官  陳弘仁
~B法      官  謝仁棠
右為正本係照原本作成
本件不得上訴。
~B法院書記官   蘇美苓
中      華      民      國    八十九    年      五      月      十      日


司法院資訊處製作；財團法人民間司法改革基金會備份。
